臺灣高雄地方法院刑事判決　　　　　 100年度交簡上字第39號
上　訴　人
即 公訴 人　臺灣高雄地方法院檢察署檢察官
被　　　告　張耀東
上列被告因過失傷害案件，上訴人不服本院中華民國100 年1 月
11日高雄簡易庭99年度交簡字第2091號第一審簡易判決（聲請簡
易判決處刑案號：99年度調偵字第1417號），提起上訴，本院管
轄之第二審合議庭裁定以簡式審判程序審理，判決如下：
    主  文
上訴駁回。
    事  實
一、張耀東領有合格有效之普通小型車駕駛執照，於民國98年12
    月23日1 時15分許，駕駛車牌號碼6006-UM 號自小客車（下
    稱系爭自小客車），沿高雄市○○區○○路由北往南方向行
    駛，途經正忠路與春陽街口時，本應注意行車速度應依標誌
    或標線之規定，而依當時之天候晴、路面乾燥、無缺陷、亦
    無障礙物，夜間有照明路段、視距良好，並無不能注意之情
    事，詎張耀東應注意、能注意，竟疏未注意，在速限40公里
    之道路上，並行經設有閃光黃燈號誌交岔路口，非但未減速
    慢行，反以時速50公里之速度超速行駛。適有陳嘉彥騎乘車
    牌號碼9GL-365 號重機車（下稱系爭機車）搭載余愷凌，沿
    春陽街由東往西駛至該設有閃光紅燈號誌之路口，亦疏未注
    意支線道車應讓幹線道車先行，張耀東見狀煞避不及，致系
    爭自小客車前車頭處撞及系爭機車右車身，造成陳嘉彥受有
    「左腎挫傷、血尿、第四腰椎橫突骨折、右膝挫傷併後十字
    韌帶斷裂及脛骨側韌帶部分斷裂、右腿挫傷及擦傷」等傷害
    ，余愷凌則受有「骨盆閉鎖性骨折、脾臟挫裂傷合併出血性
    休克、創傷性血胸、左側第8 至11肋骨閉鎖性骨折、左腎挫
    傷」等傷害。車禍事故發生後，經警到場處理，在警員尚不
    知何人為肇事車輛之駕駛人前，張耀東主動表示其為駕駛人
    並自首犯行，接受裁判。
二、案經陳嘉彥、余愷凌訴由高雄市政府警察局三民第二分局移
    送臺灣高雄地方法院檢察署檢察官偵查後聲請簡易判決處刑
    。
    理  由
一、本件被告張耀東所犯係死刑、無期徒刑、最輕本刑為3 年以
    上有期徒刑以外之罪，其於本院準備程序及審理中均就被訴
    事實為有罪之陳述，經告知簡式審判程序之旨，並聽取其與
    檢察官之意見後，合議庭裁定改行簡式審判程序。
二、被告張耀東於前揭時、地，駕駛系爭自小客車，因疏未注意
    於行經設有閃光黃燈號誌交岔路口，應減速慢行，並速限40
    公里之道路上，以時速50公里之速度超速肇事，致告訴人陳
    嘉彥、余愷凌分別受有前開傷害之事實供承不諱，核與證人
    即告訴人陳嘉彥、余愷凌於警詢時證述（警卷第4 至8 頁）
    之情節大致相符，並有告訴人陳嘉彥、余愷凌之高雄醫學大
    學附設中和紀念醫院診斷證明書各1 紙（警卷第9 、10頁）
    、道路交通事故現場圖、道路交通事故調查報告表(一)(二)、現
    場照片10張（警卷第12至14頁、第20至24頁）等附卷可稽。
    又按特種閃光號誌各燈號顯示之意義如左：(1)閃光黃燈表示
    「警告」，車輛應減速接近，注意安全，小心通過；行車速
    度，依標誌或標線之規定。道路交通標誌標線號誌設置規則
    第211 條第1 項第1 款及道路交通安全規則第93條第1 項分
    別定有明文。被告於前揭時地駕車本應注意上開規定，且依
    當時情形，又無不能注意之情形，竟疏未注意行經設有閃光
    黃燈號誌路口，並速限40公里之道路上，非但未減速慢行，
    反以時速50公里之速度超速行駛，即貿然通過該路口，致生
    本件車禍事故。復按汽車（含機車）行駛至交岔路口，支線
    道車應暫停讓幹線道車先行，道路交通安全規則第102 條第
    1 項第2 款亦有明文。告訴人陳嘉彥騎乘系爭機車行經該設
    有閃光紅燈號誌路口，亦疏未注意支線道車應讓幹線道車先
    行，即貿然通過該路口。是被告及告訴人陳嘉彥本身均有違
    前開規定之注意義務，其2 人均顯有過失甚明。又告訴人陳
    嘉彥、余愷凌確因本件車禍而分別受有前開傷害，已如前述
    ，是被告之過失行為與告訴人陳嘉彥、余愷凌之傷害結果間
    ，顯有相當因果關係。綜上所述，本件事證明確，被告上開
    普通過失傷害犯行事證明確，已堪認定。至告訴人陳嘉彥雖
    亦疏未注意行駛至交岔路口，支線道車應讓幹線道車先行，
    足認就本件車禍事故之發生亦有過失，然本件車禍既係被告
    之過失併合而發生，是被告前開過失之責究未能據此解免，
    附此說明。
三、核被告張耀東所為，係犯刑法第284 條第1 項前段之普通過
    失傷害罪。被告以一過失行為，造成告訴人陳嘉彥、余愷凌
    分別受有傷害，係一行為而觸犯數罪名，為想像競合犯，應
    從一重之普通過失傷害罪論處。又被告肇事後，於員警前來
    處理，在有權偵查犯罪之警察機關僅知悉犯罪事實，但不知
    犯罪人為何人前，主動向前往事故現場處理之警員坦承肇事
    等情，有高雄市○○○○○道路交通事故肇事人自首情形紀
    錄表1 紙（警卷第18頁）在卷可佐，是被告對於未發覺之罪
    自首而願接受裁判，應依刑法第62條前段規定，減輕其刑。
四、原審以被告所犯過失傷害犯行，事證明確，適用刑法第284
    條第1 項前段、第55條、第62條前段、第41條第1 項前段，
    刑法施行法第1 條之1 第1 項、第2 項前段之規定。並審酌
    被告行經閃光黃燈路口，非但未減速慢行，反超速行駛通之
    過失情節，告訴人陳嘉彥對本件車禍事故亦有過失，告訴人
    陳嘉彥、余愷凌所受傷勢嚴重，被告雖迄未與告訴人等達成
    和解或賠償損害，惟被告犯後坦承犯行，且經歷數次調解始
    終到場，嗣未能與告訴人達成和解，是並非全無和解之誠意
    ，態度尚可，兼衡被告之智識程度、家庭經濟狀況、職業等
    一切情狀，量處被告有期徒刑2 月，並諭知如易科罰金，以
    新臺幣1,000 元折算1 日。原審認事用法核無違誤，量刑亦
    稱妥適，檢察官上訴意旨循告訴人陳嘉彥、余愷凌聲請上訴
    理由，以原審量刑過輕，而指摘原判決不當，為無理由，應
    予駁回。
五、據上論斷，應依刑事訴訟法第455 條之1 第1 項、第3 項、
    第368條，判決如主文。
本案經檢察官鄭珮琪到庭執行職務
中    華    民    國    100    年    3    月    31    日
                  刑事第十六庭  審判長法  官  曾逸誠
                                      法  官  姚水文
                                      法  官  洪榮家
以上正本證明與原本無異。
不得上訴。
中    華    民    國   100    年    3     月    31    日
                                      書記官  陳鈺甯
附錄本案論罪科刑之法條：
中華民國刑法第284條第1項
因過失傷害人者，處6 月以下有期徒刑、拘役或5 百元以下罰金
，致重傷者，處1 年以下有期徒刑、拘役或5 百元以下罰金。